# 求助陈版及各位老师：递延所得税负债确认问题？

提问人：yuehuawjg 时间：2013-05-28 00:39:08
A公司为矿产开采企业，长期待摊费用中核算土方剥离成本，企业按当年开采矿石量占剩余总储量的比例逐期进行摊销， 2012 年度所得税汇算清缴时，当地税务局相应政府吸引投资的政策，在扣除土方成本时，是按自然年限 5 年直线法摊销，使得税法下摊销额远大于会计摊销额，按税务局的摊销进度，不足 3 年即可将初始发生额摊销完毕。 A公司 2011 、 2012 年收入均在 3 亿以上，毛利率过80%，利润总额均在 2 亿以上，开采量均超过 100 万吨。 目前我们和普华的意见都是将会计和税法的差异，确认递延所得税负债，但A公司管理层认为：矿产品未来价格不理想，公司在未来五年内是否可转回应纳税暂时性差异现不可合理判断，不建议确认递延所得税负债。 就此问题希望能得到陈版和各位的解答，若不确认递延所得税负债，应从哪些方面再考虑不确认的依据是否充分？谢谢！

回答人：chenyiwei
赞同上面各位网友意见。对于递延所得税确认的基本原则是“谨慎确认递延所得税资产，足额确认递延所得税负债”。本案例中存在应纳税暂时性差异，且不适用“初始确认豁免”情形（摊销差异属于后续计量范畴），根据《企业会计准则第 18 号——所得税》第十一条规定，应当足额确认递延所得税负债。递延所得税负债的确认与否，是不考虑转回时是否有足够的应纳税所得额的。